---
title: "Insurance with R"
output: "html_document"
---

# 1. Dataförståelse
**Läs in data:**
```{r, message=FALSE, warning=FALSE}
library(tidyverse)
df <- read_csv("insurance_costs.csv")
```
```{r}
glimpse(df)
```
Det är 1,100 observationer med 14 variabler, och datatyperna ska justeras:

* heltal, decimaltal, booleans och strängar.
* det kan behövas filtrering eller ifyllnad, samt trim, lower, och title.

**Se närmare på kolumner med saknade värden:**
```{r}
# Antal NA per kolumn:
# colSums(is.na(df)) 
#     anger att: bmi, exercise_level, annual_checkups har NaN.

# Se över unique values i olika kolumner:
# unique(df$exercise_level)
unique(df$plan_type)
```
# 2. Datastädning och förberedelse
**Åtgärder i städning:**

- Kundnummer görs till heltal genom att först ta bort "C".
- Vid NaN: BMI och årliga besök får median insatt, träningsnivå får "Unknown".
- Gör "Ja/Nej" till logisk.
```{r}
source("script1_cleaning.R")
```
**Nya variabler och konvertera _chr_ till _fct_:**
Skapa kolumner med _if_else_ och _case_when_ som följer kriterier, så fås olika grupper. Även _historic_score_ via addition av tidigare olyckor samt fordringar.

Det görs även en lista med kategoriska kolumner (som är städade redan), sen en funktion som sätter _as.factor_, sen kallas den och skriver över resultatet till _df_clean_.
```{r}
# Summary visar vanliga värden, så kan man välja numeriska gränser i kategori variabler.
# summary(df_clean$bmi)  
source("script2_createVar_andFactor.R")
glimpse(df_clean)
```
Nu har vi factor som datatyp för kategorier, så _dplyr_ hanterar grupperingar väl.

# 3. Beskrivande analys


# 4. Regressionsanalys

# 5. Slutsatser

# 6. Självreflektion
*Hör hemma i text rapporten.*



















