---
title: "Insurance with R"
output: "html_document"
---

## 1. Dataförståelse
**Läs in data:**
```{r, message=FALSE, warning=FALSE}
# message och warning=FALSE, så undviks output av följande:
library(tidyverse)
df <- read_csv("insurance_costs.csv")
```
```{r}
glimpse(df)
```
Det är 1,100 observationer med 14 variabler, och datatyperna ska justeras:

* heltal, decimaltal, booleans och strängar.
* det kan behövas filtrering eller ifyllnad, samt trim, lower, och title.

**Se närmare på kolumner med saknade värden:**
```{r}
# Antal NA per kolumn:
# colSums(is.na(df_clean))
#     anger att: bmi, exercise_level, annual_checkups har NaN.

# Se över unique values i olika kolumner:
# unique(df$exercise_level)
unique(df$plan_type)
```
## 2. Datastädning och förberedelse
**Åtgärder i städning:**

- Kundnummer görs till heltal genom att först ta bort "C".
- Vid NaN: BMI och årliga besök får median insatt, och träningsnivå får `unknown`.
- Gör "Ja/Nej" till logisk.
```{r}
source("script1_cleaning.R")
```
**Nya variabler och konvertera _chr_ till _fct_:**

- Skapa kolumner med _if_else_ och _case_when_ som följer kriterier, så fås olika grupper. Även `historic_score` via addition av tidigare olyckor samt fordringar.
- Det görs även en lista med kategoriska kolumner (som är städade redan), sen en funktion som sätter _as.factor_, sen kallas den och skriver över resultatet till `df_clean`.
```{r}
# Summary visar vanliga värden, så kan man välja numeriska gränser i kategori variabler.
# summary(df_clean$bmi)
source("script2_createVar_andFactor.R")
glimpse(df_clean)
```
Nu har vi factor som datatyp för kategorier, så _dplyr_ hanterar grupperingar väl.

De nya variablerna `bmi_class`, `historic_score`, `risk_level`, `age_group`, `exercise_checks` ger regressionsmodellering yta att undersöka om olika profiler är kopplade till större betalning. 


## 3. Beskrivande analys
### 3.1 Betalning bland åldergrupper
```{r}
# Ladda script 3 och visa output för åldergrupper
source("script3_descriptive_analysis.R")
age_grouped # stigande ordning: medelvärde.
```
De flesta är inte äldre än 60 eller yngre än 20. Även syns att betalningar ökar i snitt och median med ålder.

### 3.2 Betalning bland bmi-kategori
```{r}
bmi_grouped # stigande (mean)
```
De med mer än 30.5 och mindre än 16 i bmi betalar mer och mindre, respektivt, än normal- och överviktiga. En föraning är att kostnader har större skillnader för de två mitten bmi-klasserna (och ålder) med ursprung i andra led. Övergripande stiger kostnader med bmi-klass.

### 3.3 Betalning inom rökning
```{r}
smoker_grouped # fallande (mean)
```
Rökare betalar det dubbla, medan de motsvarar 18.5%.

### 3.4 Betalning bland rökare och kroniska
```{r}
smoker_chronic # fallande (proportion)
```
Medan nästan 63% varken är kroniska eller rökare, indikeras stigande kostnader (medel) för drabbade från cirka 7500 till 19200.


### 3.5 Visualer

```{r}
source("script4_visuals.R")
# åldersgrupp col plot
ageplot
```

Betalning tycks öka med åldersgrupp, särskilt när senior.

```{r}
# bmi-klasser col plot
bmiplot
```

Betalning tycks öka med bmi-klass, men de två i mitten betalar nästan lika.

```{r}
# true/false col plot
smoke_chron_plot
```

Bland rökare, betalar kroniska mera, samma gäller icke-rökare. Samtidigt är rökande status led till högre betalning också. Är profilen ej rökande eller kronisk så betalar denna ungefär hälften eller en tredjedel av de andra profilerna.

I helhet tycks ålder eller vikt inte driva skillnader i betalning mest, utan övriga faktorer såsom rökare och kroniska, där differenser i pris är framstående. Vad som antyds är att rökning är en kritisk risk som bör rättfärdiga en högre försäkringskostnad. Rökning och övriga faktorer gås igenom i regressionsanalysen.




## 4. Regressionsanalys

Vilka features som leder mest till prissättningarna ska nu fokuseras på. I initiell analys syntes liknelser och skillnader emellan profiler, men helheten i sambanden är inte klarlagt. Är det så att risker går upp i steg som från vuxen till senior, eller numeriskt (kontinuerligt); jämförelse av olikt designade regressionsmodeller följer, efter ett inledande hypotestest.

### 4.1 Hypotestest

Om binära och numeriska variabler har stor påverkan på pris var för sig, så kan p-värde och konfidensintervall indikera viktigheten i tvåsticksprov Welch t-test. ANOVA hanterar ickebinära och görs inte i detta arbetet. T-testets isolerande prövning blir uppföljt av multipel regression efteråt vilket fångar variablernas samspel.
```{r} 
# Välj rökare, kroniska, hälsovanor och risknivå-variablerna, då de kan vara hälsokritiska.

t_test_smoker <- t.test(charges ~ smoker, data = df_clean)
t_test_chronic <- t.test(charges ~ chronic_condition, data = df_clean)
t_test_exerciseschecks <- t.test(charges ~ exercises_checks, data = df_clean)
t_test_risklevel <- t.test(charges ~ risk_level, data = df_clean)

t_test_smoker
# t_test_chronic
# t_test_exerciseschecks
# t_test_risklevel
```
**t-test resultat:**

| Variabel        | t-värde   |95% konfidensintervall      | Effekt   |
|-------------------|------|--------------|---------|
| `smoker`              | -27.7 | (-8514, -7387) | Rökare betalar mer |
| `chronic_condition`   | -15.5 | (-5231, -4057) | Kroniskt drabbade betalar mer |
| `exercises_checks`  | -4.8  | (-2141, -893)  | Mindre hälsosamma betalar mer |
| `risk_level`          | 24.1 | (4801, 5654)   | Högriskkunder betalar mer |

Notera att ordningen på true och false orsakar minustecknet, medan effekten beskriver ordningen. Siffran noll var inte med i konfidensintervallen, och så var _p_ < 0.001 i alla granskningar; statistiskt signifikant. 

Framträdelsevis är `smoker` den status som leder till störst betalningsskillnad, sett i magnituden av intervallet. Sen följer av kronisk, risknivå (vilken består av bl.a. rökare och kronisk) och sist hälsovanor. Hälsovanor kan tolkas vara kompletterande för hälsan, medan status av rökning och kronisk har större avgörande (och därmed borde tas med i regressionen).


### 4.2 Modellering
Vi gör två modeller (en med orginella variabler och en med anpassade) och undersöker resultaten om pris följer räta förhållanden. Variabeln `risk_level` är gjord med bmi, rök- och kronisk-status, så den tas inte med för multikolineäritet riskerar skeva resultaten.

```{r}
# Modell 1, med age, bmi, smoker och kronisk.
model1 <- lm(charges ~ age + bmi + smoker + chronic_condition, data = df_clean)
summary(model1)
```

Modell 1 har $R^2$ á 69%, _p_ < 0.001, och residual standardfel: 2550. De fyra koefficienterna har _p_ < 0.001.

En negativ intercept när features antas vara noll (modell 1) beror på matematik, och basvärdet för kategorier är antagna.


```{r}
# Modell 2, med skapta variabler (ej risk_level)
model2 <- lm(charges ~ age_group + bmi_class + plan_type +
               historic_score + exercises_checks, data = df_clean)
summary(model2)
levels(df_clean$age_group) # första värdet är referenspunkten för koefficienter.
levels(df_clean$bmi_class) # referenspunkterna: normal bmi, junior åldersgrupp.
```
Modell 2 har lägre $R^2$ á 16.9%, _p_ < 0.001, och högre residual standardfel: 4171, sämre predikerandes. Senior, intercept, historik, premium samt standard plan har _p_ < 0.001. Senior har 3908 kr ökning ifrån Junior.

Mindre förklarad varians hos den andra modellen föreslår att kategoriserande får precision att tappa, medan förklarbarhet med kategorier ökar i affärsnära nyttjande (och betalningsplan har i verklighet prisskillnader). Hur gränserna är dragna vid kategoriskapandet är avgörande, de var improviserade och osannolikt optimala, vilket regressionen framhäver. Segment kan bära fördel i affärsliv, men dessa kontinuerliga variabler ledde inte till en mer precis statistisk modell. 

### 4.3 Felanalys
```{r}
# Gör regressions- och residualgrafer
source("script5_regression.R")

# 2 modellers faktiska och predikerade priser
regplot
```
Modell 1 visar mer närhet till _1:1 linjen_, medan modell 2 har större kluster under linjen.

```{r}
# Residualgraf
errplot
```
Residualer ligger balanserat över och under 0-linjen för modell 1, medan modell 2 har större spridning av fel och kluster under linjen.

```{r}
# QQplot modell 1
qqnorm(resid(model1))
qqline(resid(model1), col = "red")
```
Första modellen har punkter nära referenslinjen för mestadelen, med lite flera uppgående outliers i höger.

```{r}
# QQplot modell 2
qqnorm(resid(model2))
qqline(resid(model2), col = "red")
```
Andra modellen avviker mer från normalfördelning till vänster och höger med synlig skevhet.




